【裁判字號】    97,訴,497
【裁判日期】    970429
【裁判案由】    毒品危害防制條例
【裁判全文】
臺灣基隆地方法院刑事判決               97年度訴字第497號
公  訴  人  臺灣基隆地方法院檢察署檢察官
被      告  甲○○
                    （現於臺灣基隆監獄另案執行中）
上列被告因毒品危害防制條例案件，經檢察官提起公訴（97年度
毒偵字第661號），因被告於準備程序中為有罪之陳述，經本院
合議庭裁定由受命法官獨任行簡式審判程序，判決如下：
    主  文
甲○○施用第一級毒品，累犯，處有期徒刑玖月，扣案之注射針
筒貳支，均沒收。
    事實及理由
一、本件犯罪事實、證據及應適用之法條，除下列應予補充或更
    正外，其餘均詳如起訴書之記載（如附件）：證據補充「被
    告於本院中之自白、照片2張」。
二、刑之酌科
    本院審酌被告犯罪之動機、曾有施用毒品之前科仍不知戒除
    ，惟其犯後坦承犯行、所犯乃戕害自己身心健康，尚未危及
    他人等一切情狀，量處如主文所示之刑。
三、沒收
    扣案之注射針筒2支為被告所有供犯罪所用之物，應依刑法
    第38條第1項第2款宣告沒收。
四、據上論斷，應依刑事訴訟法第273條之1第1項、第299條第1
    項前段、第310條之2、第454條，毒品危害防制條例第10條
    第1項、第23條第2項，刑法第11條前段、第38條第1項第2款
    、第47條第1項，判決如主文。
本案經檢察官乙○○到庭執行職務。
中    華    民    國    97    年    4     月    29    日
                  刑事第三庭法    官 鄭培麗
以上正本證明與原本無異。
對於本件判決如有不服，應於收受送達後10日內，向本院提出上
訴書狀，上訴於臺灣高等法院，並按他造當事人之人數附具繕本
。
中    華    民    國    97    年    4     月    29    日
                            書 記 官  王佩珠
附錄論罪法條：
毒品危害防制條例第10條第1項
施用第一級毒品者，處 6 月以上 5 年以下有期徒刑。
附件：
臺灣基隆地方法院檢察署檢察官起訴書
                                     97年度毒偵字第661號
    被      告  甲○○  男  39歲（民國○○年○月○日生）
                        身份證統一編號：Ｚ000000000號
                        住基隆市安樂區○○○路162之1號2
                        樓
                        （現於臺灣基隆監獄執行中）
上列被告因違反毒品危害防制條例案件，業經偵查終結，認應提
起公訴，茲敘述犯罪事實及證據並所犯法條如下：
        犯罪事實
一、甲○○前因施用第二級毒品案件，先後經2次觀察、勒戒後
    ，均認無繼續施用毒品之傾向，分別於民國88年1月22日、
    88年5月27日釋放出所，並經本署檢察官分別以88年度偵緝
    字第11號、88年度偵緝字第187號為不起訴處分確定。又因
    施用第二級毒品案件，由本署檢察官聲請簡易判決處刑及強
    制戒治，經臺灣基隆地方法院裁定令入戒治處所強制戒治，
    於93年1月9日因法律修正出所，並經臺灣基隆地方法院以91
    年度基簡字第48號判處有期徒刑4月確定。再因施用第一級
    、第二級毒品案件，經臺灣基隆地方法院以91年度訴緝字第
    36 號判處應執行有期徒刑1年確定。復因竊盜案件，經臺灣
    基隆地方法院以92年度易字第248號判處有期徒刑4月確定。
    上開2案經臺灣基隆地方法院以93年度聲字第140號裁定應執
    行有期徒刑1年2月確定，並與前揭有期徒刑4月接續執行，
    於94年2月4日縮短刑期假釋出監，並付保護管束，管束期間
    至94年6月16日屆滿，未經撤銷假釋，其未執行之刑以已執
    行論而執行完畢。又因施用第一級毒品案件，經臺灣高等法
    院以95年度上訴字第4367號判處有期徒刑10月確定，並以96
    年度聲減字第1804號裁定減刑為有期徒刑5月確定，於96年
    10月1日縮刑期滿執行完畢。詎甲○○仍不知戒除毒癮，復
    基於施用第一級毒品海洛因之犯意，於97年1月31日晚間8時
    許，在基隆市○○區○○街122號2樓租屋處，以注射針筒施
    打之方式，施用第一級毒品海洛因1次，嗣於97年2月1日下
    午1時30分許，因另案通緝，為警在其上址租屋處查獲，並
    扣得其所有供施用海洛因之注射針筒2支。
二、案經基隆市警察局第二分局報告偵辦。
        證據並所犯法條
一、證據清單：
┌──┬──────────┬────────────┐
│編號│證據名稱            │待證事實                │
├──┼──────────┼────────────┤
│一  │被告甲○○之供述    │其承認有施用海洛因之行為│
│    │                    │。                      │
├──┼──────────┼────────────┤
│二  │基隆市警察局第二分局│經警採集被告尿液送驗，鑑│
│    │偵辦毒品案件尿液檢體│驗結果呈嗎啡陽性反應。  │
│    │對照表、臺灣尖端先進│                        │
│    │生技醫藥股份有限公司│                        │
│    │濫用藥物檢驗報告各1 │                        │
│    │份                  │                        │
├──┼──────────┼────────────┤
│三  │扣案注射針筒2支     │自被告上址租屋處起獲。  │
├──┼──────────┼────────────┤
│四  │本署刑案資料查註紀錄│被告有如事實欄所載之施用│
│    │表、全國施用毒品案件│毒品紀錄。              │
│    │紀錄表、法務部全國檢│                        │
│    │察官線上查詢刑案人犯│                        │
│    │在監所最新資料報表各│                        │
│    │1份                 │                        │
└──┴──────────┴────────────┘
二、核被告所為，係犯毒品危害防制條例第10條第1項之施用第
    一級毒品罪嫌。被告施用第一級毒品海洛因前後持有海洛因
    之低度行為，應為施用海洛因之高度行為所吸收，不另論罪
    。被告前曾受如事實欄所載有期徒刑之執行，此有本署刑案
    資料查註紀錄表1份附卷可考，其於有期徒刑之執行完畢後
    ，5年以內故意再犯本案有期徒刑以上之罪，為累犯，請依
    刑法第47條第1項之規定，加重其刑。至扣案注射針筒2支，
    為被告所有供施用海洛因所用之物，請依刑法第38條第1項
    第2款之規定，宣告沒收。
三、依毒品危害防制條例第23條第2項、刑事訴訟法第251條第1
    項提起公訴。
        此  致
臺灣基隆地方法院
中    華    民    國    97    年    3     月    18    日
                              檢察官  鄭  雅  方
本件正本證明與原本無異
中    華    民    國    97    年    3     月    26    日
                              書記官  姜  貴  泰
附錄所犯法條：
毒品危害防制條例第10條
    施用第一級毒品者，處 6 月以上 5 年以下有期徒刑。
    施用第二級毒品者，處 3 年以下有期徒刑。


司法院資訊處製作；財團法人民間司法改革基金會備份。
